# 求助陈版主控制权问题

提问人：yy123 时间：2019-10-11 09:21:33
甲对 A公司 30%，乙对 A公司 30%，丙对 A 公司 30%，甲通过和乙丙签订一致行动人协议，达到对 A控制权。一年后，甲购买了乙、丙的股权，则该项收购是否为同一控制下收购。

回答人：chenyiwei
从主帖所述情况看，应该是在 “甲通过和乙丙签订一致行动人协议，达到对A 控制权” 时，甲已经取得了对 A 公司的控制权。假设该判断是合理的，即甲在一致行动关系中处于牵头方的地位，实际上是甲在单独控制 A，则在一致行动协议生效日，即应作为甲对 A 控制的购买日，在当日按分步交易实现非同一控制下合并进行处理；后续甲收购乙、丙所持的 A 公司股权，按购买少数股权处理。

提问人：yy123 时间：2019-10-12 11:53:31
如果购买日（一致行动人签订日）和 A 公司的注册日是一同，那么就直接获取控制权可以并表，不是非一同控制下合并了？

回答人：chenyiwei
是。